臺灣高等法院刑事判決
111年度上訴字第461號
上訴人  臺灣新北地方檢察署檢察官
被  告  姚金豆
                
              
上列上訴人因被告傷害案件，不服臺灣新北地方法院110年度審
訴字第1089號，中華民國110年11月8日第一審判決（起訴案號：
臺灣新北地方檢察署110年度偵字第16115號）提起上訴，本院判
決如下：
    主  文
上訴駁回。
    犯罪事實及理由
一、審理結果，認原審以被告犯傷害罪，處罰金新臺幣（下同）
    5千元，如易服勞役，以1千元折算1日，應予維持，並引用
    附件原判決記載之犯罪事實、證據及理由。
二、檢察官依告訴人請求上訴意旨略以：被告於偵查中否認犯行
    ，直到原審勘驗監視錄影紀錄才願意坦承；毫無與告訴人和
    解的意願，至今未獲得告訴人諒解；原審僅考量被告坦承犯
    行，疏未審酌告訴人身心受害程度，量刑過輕。
三、駁回上訴維持原判決之理由：
(一)原審量刑已斟酌被告僅因細故爭執即對告訴人暴力相向、另
    無前案紀錄、尚未能取得告訴人諒解、教育程度、家庭經濟
    狀況及告訴人傷勢等等情狀，所為裁量並無明顯失出失入的
    事實。
(二)被告坦承犯行、未能與告訴人達成和解或取得諒解，已經原
    審特別參酌；檢察官循告訴人請求上訴指稱原判決疏未考量
    ，並無理由，應予駁回。
(三)被告於本院審理請求緩刑宣告；然查，原審就所犯5年以下
    有期徒刑、拘役或50萬元以下罰金之罪，判處罰金5千元，
    並無過當且非絕對拘禁式處遇刑，被告請求緩刑，不予審酌
    。　　
據上論斷，依刑事訴訟法第373條、第368條，判決如主文。
本案經檢察官陳雅詩偵查起訴，檢察官宋有容提起上訴，檢察官
蔡麗清到庭執行職務。
中　　華　　民　　國　　111 　年　　3 　　月　　31　　日
  　　　　　　　　　刑事第十四庭審判長法　官  黃斯偉
  　　　　　　　　　　　　　　  　　  法　官  許泰誠
    　　　　　　　　　　　　　　  　  法　官  郭豫珍
以上正本證明與原本無異。
如不服本判決，應於收受送達後20日內向本院提出上訴書狀，其
未敘述上訴之理由者並得於提起上訴後20日內向本院補提理由書
（均須按他造當事人之人數附繕本）「切勿逕送上級法院」。
                                      書記官  葉書豪
中　　華　　民　　國　　111 　年　　3 　　月　　31　　日
附件：原判決
臺灣新北地方法院刑事判決　　　　　 110年度審訴字第1089號
公　訴　人　臺灣新北地方檢察署檢察官
被　　　告　姚金豆　
                    
                    
公設辯護人　本院公設辯護人姚孟岑
上列被告因傷害案件，經檢察官提起公訴（110 年度偵字第1611
5 號），被告於準備程序中就被訴事實為有罪之陳述，經本院合
議庭裁定改以簡式審判程序審理，判決如下：
    主  文
姚金豆犯傷害罪，處罰金新臺幣伍仟元，如易服勞役，以新臺幣
壹仟元折算壹日。
    事實及理由
一、本案犯罪事實及證據，除補充「被告姚金豆於本院準備及審
    理程序中之自白」外，其餘均引用如附件檢察官起訴書之記
    載。
二、論罪科刑：
  ㈠被告所為，係犯刑法第277 條第1 項之傷害罪。
  ㈡爰審酌被告與告訴人韓寶玉僅因細故發生爭執，不思理性溝
    通解決，竟對告訴人暴力相向，造成告訴人受有如起訴書所
    載之傷害，所為實屬不該，惟念犯後坦承犯行，態度尚可，
    且無前科紀錄，有臺灣高等法院被告前案紀錄表在卷可憑，
    素行良好，然迄今未能與告訴人達成和解或取得諒解，兼衡
    被告個人戶籍資料查詢結果註記國中畢業之教育程度、辯護
    人於準備程序中為被告辯護稱：被告之子有○○身心障礙，且
    由被告獨力扶養，家中經濟狀況不佳等語，並提出中華民國
    身心障礙證明為佐、被告之犯罪動機、目的、手段、告訴人
    所受傷勢、本案衝突發生原因與經過等一切情狀，量處如主
    文所示之刑，並諭知易服勞役之折算標準。
據上論斷，應依刑事訴訟法第273 條之1 第1 項、第299 條第1
項前段、第310 條之2 、第454 條第2 項，判決如主文。
本案經檢察官陳雅詩偵查起訴，由檢察官宋有容到庭執行職務。
中    華    民    國   110    年   11     月    8     日
                  刑事第二十三庭  法  官  龔書安
上列正本證明與原本無異。
如不服本判決，應於判決送達後20日內敘明上訴理由，向本院提
出上訴狀（應附繕本），上訴於臺灣高等法院。其未敘述上訴理
由者，應於上訴期間屆滿後20日內向本院補提理由書「切勿逕送
上級法院」。
                                  書記官  石秉弘
中　　華　　民　　國　 110　　年　　11　　月　　8 　　日
附錄本案論罪科刑法條全文：
中華民國刑法第277 條
傷害人之身體或健康者，處5 年以下有期徒刑、拘役或50萬元以
下罰金。
犯前項之罪，因而致人於死者，處無期徒刑或7 年以上有期徒刑
；致重傷者，處3 年以上10年以下有期徒刑。
--------------------------------------------------------
附件：
臺灣新北地方檢察署檢察官起訴書
                                    110年度偵字第16115號
    被　　　告　姚金豆　
                        
                        
上列被告因傷害案件，已經偵查終結，認應提起公訴，茲將犯罪
事實及證據並所犯法條分敘如下：
        犯罪事實
一、姚金豆於民國110年1月10日20時許，在新北市○○區○○路
    0 段000 號前，因與韓寶玉發生糾紛，其竟基於傷害之犯意
    ，將韓寶玉推倒在地，並壓坐在韓寶玉之身上，持行動電話
    毆打韓寶玉頭部，韓寶玉受有頭部紅腫6.1Ｘ7.1公分及瘀青
    5.6Ｘ6.1公分之傷害。
二、案經韓寶玉訴由新北市政府警察局新莊分局報告偵辦。
        證據並所犯法條
一、證據清單及待證事實：

編號 證據名稱　　　　　 待證事實　　　　　　 1 被告姚金豆之供述 訊據被告固坦承有持行動電話毆打告訴人，惟矢口否認上開犯罪事實，辯稱：當時伊持行動電話要拍攝告訴人，告訴人將伊行動電話打掉，伊毆打告訴人是因為怕電話再次被告訴人毀損，所以才正當防衛云云。 2 證人即告訴人韓寶玉之指證 佐以證明全部犯罪事實。 3 案發現場監視錄影畫面光碟及翻拍照片、勘驗筆錄 案發時告訴人固有將被告手中物品拍掉（從畫面中看不出來是行動電話），然被告於物品掉落後，先將告訴人推倒在地，拾起遭拍落之物後，隨即持遭拍落之物壓坐在告訴人身上毆打告訴人，斯時，遭拍落之物已置於被告支配之下，且畫面中亦未見告訴人有搶奪該物品之舉，易言之，被告未遭受現時不法侵害，顯見被告所辯應屬卸責之詞。 4 新北市市立聯合醫院於110 年1 月10日出具之診斷證明 告訴人受有頭部紅腫6.1Ｘ7.1 公分及瘀青5.6 Ｘ6.1公分之傷害之事實。 


二、核被告所為，係犯刑法第277條第1項之傷害罪嫌。
三、依刑事訴訟法第251條第1項提起公訴。
    此　致
臺灣新北地方法院
中　　華　　民　　國　 110　　年　　8 　　月　　19　　日
                            檢察官　陳雅詩
本件正本證明與原本無異
中　　華　　民　　國　 110　　年　　9 　　月　　7 　　日
                            書記官  王俊翔
附錄本案所犯法條全文
中華民國刑法第277條
傷害人之身體或健康者，處 5 年以下有期徒刑、拘役或 50 萬
元以下罰金。
犯前項之罪，因而致人於死者，處無期徒刑或 7 年以上有期徒
刑；致重傷者，處 3 年以上 10 年以下有期徒刑。